【裁判字號】    99,抗,1094
【裁判日期】    991231
【裁判案由】    聲請定應執行之刑
【裁判全文】
臺灣高等法院臺中分院刑事裁定          99年度抗字第1094號
抗  告  人
即  受刑人  林正雄
上列抗告人因違反毒品危害防制條例等案件聲請定其應執行刑，
不服臺灣臺中地方法院99年度聲字第3252號，中華民國99年10月
29日第一審裁定（聲請案號：臺灣臺中地方法院檢察署99年度執
聲字第2408號），提起抗告，本院裁定如下：
    主  文
抗告駁回。
    理  由
一、抗告意旨略以：刑法第56條連續犯之廢除，係因實務上對於
    「同一罪名」認定過寬，所謂概括犯意經常可連綿數年之久
    ，過度擴張連續犯概念，併案浮濫，造成不公之現象，故修
    法後，過去視為連續犯之犯罪原則上應回歸數罪併罰處罰。
    惟新制之一罪一罰判決，獨對所犯之毒品危害防制條例中吸
    食毒品部分有欠公允之處；參各法院中對其罪犯所判之案例
    ，如販賣毒品被告5次販賣行為，依次分別判刑15年（5次合
    計75年），後定應執行刑為18年；又如所犯普通強盜案件6
    件，分別判刑5年6月（6件合計33年），定應執行刑為7年等
    亦同。其審判過程與吸食毒品不同處，僅在於上述案例在判
    決前大致都會吸收由同一法官審理判決，而吸食毒品則無此
    情形，例如6次吸食毒品，分別判刑1年，合併後定應執行刑
    卻成5至6年左右，其不公之處，昭然可見。適用同一刑法，
    何以落差如此鉅大，使抗告人對刑法之公平性原則深感疑惑
    。再按比例原則論之，毒品危害防制條例中販賣第2級毒品
    罪刑度約7至8年，而同條例中吸食毒品者均有成癮性，反覆
    施用，長期下所犯數次犯行，依現況判決刑度已與販賣行為
    不遑多讓；惟販賣係屬高度犯罪行為，何等同吸食之低度行
    為論之，顯見違背比例原則。為此，爰請求給予抗告人從新
    從輕最有利於被告之裁定云云。
二、按數罪併罰，有二裁判以上者，依刑法第51條規定，定其應
    執行刑；數罪併罰，分別宣告其罪之刑，依下列各款定其應
    執行者：宣告多數有期徒刑者，於各刑中之最長期以上，各
    刑合併之刑期以下，定其刑期。但不得逾30年。刑法第53條
    、第51條第5款分別定有明文。又按執行刑之量定，係事實
    審法院之職權，本有自由裁量之餘地，原裁定所定執行刑，
    倘未逾法定刑範圍，亦無明顯違背正義，要難指摘為不當（
    最高法院95年度台抗字第549號裁定意旨參照）。再按法律
    上屬於自由裁量之事項，有其外部性及內部性界限，並非概
    無拘束。依據法律之具體規定，法院應在其範圍選擇為適當
    之裁判者，為外部性界限；而法院為裁判時，應考量法律之
    目的，及法律秩序之理念所在者，為內部性界限。法院為裁
    判時，二者均不得有所踰越。在數罪併罰，有二裁判以上，
    定其應執行之刑時，固屬於法院自由裁量之事項，然仍應受
    前揭外部性界限及內部性界限之拘束（最高法院80年度台非
    字第473號判例、94年度台非字第233號判決意旨參照）。
三、經查：抗告人即受刑人林正雄因犯毒品危害防制條例、竊盜
    及公共危險等11罪，先後經臺灣臺中地方法院及本院各判處
    有期徒刑1年4月、6月、9月、6月、9月、9月、7月、7月、9
    月、9月、9月，均經分別確定在案。揆諸前揭說明，應於各
    刑中之最長期以上（即有期徒刑1年4月以上），各刑合併之
    刑期以下（即有期徒刑8年以下），定其應執行之刑期；從
    而，原裁定就受刑人所犯如原裁定附表所示各罪，定其應執
    行之刑為有期徒刑6年10月，既合於刑法第51條第5款規定所
    定之外部界限，復未逾自由裁量之內部界限，揆諸前揭說明
    ，自難認原審法院就本件裁量權之行使，有何違法或不當之
    處。抗告人以無關之他案，徒憑己見，任意指摘原審所定執
    行刑違反公平及比例原則，為無理由，應予駁回。
據上論斷，應依刑事訴訟法第412條，裁定如主文
中    華    民    國    99    年    12    月    31    日
            刑事第五庭  審判長法  官  趙  春  碧
                              法  官  林  宜  民
                              法  官  卓  進  仕
以上正本證明與原本無異。
不得再抗告。
                              書記官  郭  振  祥
中    華    民    國    99    年    12    月    31    日

司法院資訊處製作；財團法人民間司法改革基金會備份。
